【裁判字號】    92,台非,172
【裁判日期】    920522
【裁判案由】    違反毒品危害防制條例
【裁判全文】
最高法院刑事判決                                九十二年度台非字第一七二號
    上  訴  人  最高法院檢察署檢察總長
    被      告  甲○○
右上訴人因被告違反毒品危害防制條例案件，對於台灣台中地方法院（台中簡易庭）
中華民國八十九年三月二十四日第一審確定簡易判決︵八十九年度中簡字第三七七號
，聲請案號：台灣台中地方法院檢察署八十九年度毒偵字第五三０號︶，認為違法，
提起非常上訴，本院判決如左：
    主  文
原判決撤銷。
甲○○施用第二級毒品，處有期徒刑伍月，如易科罰金，以參佰元折算壹日。
扣案之吸食器壹組，沒收。
    理  由
非常上訴理由稱：﹁按判決不適用法則或適用不當者，為違背法令，刑事訴訟法第三
百七十八條定有明文。又受有期徒刑之執行完畢，或受無期徒刑或受有期徒刑一部之
執行而赦免後，五年以內再犯有期徒刑以上之罪者，始為累犯，刑法第四十七條亦定
有明文。本件台灣台中地方法院未敘明被告曾於何時、何罪，經法院判處有期徒刑確
定並執行完畢，竟依累犯之規定判處有期徒刑陸月之判決，惟被告於八十年、八十一
年及八十三年因違反肅清煙毒條例及竊盜案件，經分別判處徒刑，而定應執行刑，至
八十九年九月二十三日始為刑期終日，被告於八十七年三月五日假釋出監︵參見台灣
台中地方法院檢察署八十八年度執更字第一八六七號卷︶，犯本罪之時間，係在假釋
期間，其所受有期徒刑之處罰尚未執行完畢，法院竟依累犯之規定判刑，自有判決適
用法則不當之違法。案經確定，爰依刑事訴訟法第四百四十一條及第四百四十三條提
起非常上訴，以資糾正﹂等語。
本院按判決不適用法則或適用不當者，為違背法令，刑事訴訟法第三百七十八條定有
明文。又受有期徒刑之執行完畢，或受無期徒刑或有期徒刑一部之執行而赦免後，五
年以內再犯有期徒刑以上之罪者，始為累犯，刑法第四十七條定有明文。本件原判決
關於犯罪事實係引用檢察官聲請簡易判決處刑書之記載，而檢察官聲請簡易判決處刑
書犯罪事實欄僅載被告甲○○於民國八十八年十月十二日回溯四日內某時許，在不詳
處所施用第二級毒品安非他命一次，並未載有被告曾受有期徒刑之執行完畢，或受無
期徒刑或有期徒刑一部之執行而赦免後，五年以內再犯之情形。而被告曾於八十年、
八十一年及八十三年因違反肅清煙毒條例及竊盜等案件，經分別判處有期徒刑，且經
分別裁定定應執行刑有期徒刑三年五月及三年九月，接續執行至八十九年九月二十三
日刑期始告屆滿，而於八十七年三月五日假釋出監，有台灣台中地方法院檢察署八十
八年度執更字第一八六七號卷可稽。是被告於八十八年十月間本件犯罪時尚在假釋中
，原判決竟依累犯加重其刑，適用毒品危害防制條例第十條第二項，刑法第十一條前
段、第四十七條、第三十八條第一項第二款（漏引第四十一條第一項前段），罰金罰
鍰提高標準條例第二條論處被告罪刑（處有期徒刑六月，如易科罰金以三百元折算一
日，扣案之吸食器一組沒收）。自有適用法則不當之違背法令。案經確定，且於被告
不利，非常上訴意旨執以指摘，洵有理由，應由本院將原判決撤銷，另行判決，酌處
有期徒刑伍月，並諭知易科罰金之折算標準，以資救濟。
據上論結，應依刑事訴訟法第四百四十七條第一項第一款但書，毒品危害防制條例第
十條第二項，刑法第十一條前段、第三十八條第一項第二款、第四十一條第一項前段
，罰金罰鍰提高標準條例第二條，判決如主文。
中      華      民      國    九十二    年      五      月    二十二    日
                              最高法院刑事第十二庭
                                  審判長法官  張  淳  淙
                                        法官  謝  俊  雄
                                        法官  蘇  振  堂
                                        法官  張  春  福
                                        法官  呂  丹  玉
      右正本證明與原本無異
                                              書  記  官
中      華      民      國    九十二   年       五      月    二十九    日


司法院資訊處製作；財團法人民間司法改革基金會備份。
